臺灣桃園地方法院刑事判決　　　　　 100年度審訴字第2073號
公　訴　人　臺灣桃園地方法院檢察署檢察官
被　　　告　黃金城
上列被告因違反毒品危害防制條例案件，經檢察官提起公訴（10
0 年度毒偵字第1559號），被告於本院準備程序進行中，就被訴
事實為有罪之陳述，經本院告知簡式審判程序意旨，並聽取公訴
人及被告之意見後，合議庭裁定改依簡式審判程序審理，茲判決
如下：
    主      文
黃金城施用第一級毒品，累犯，處有期徒刑柒月，扣案之第一級
毒品海洛因包含袋（驗餘淨重合計拾點捌公克）均沒收銷燬之
，分裝勺壹支、電子磅秤壹臺均沒收；又施用第二級毒品，累犯
，處有期徒刑月，扣案之第二級毒品甲基安非他命壹包含袋（
驗餘淨重零點陸公克）沒收銷燬之，分裝勺壹支、電子磅秤壹
臺及吸食器壹支均沒收；應執行有期徒刑捌月，扣案之第一級毒
品海洛因包含袋（驗餘淨重合計拾點捌公克）、第二級毒品甲
基安非他命壹包含袋（驗餘淨重零點陸公克）均沒收銷燬之，
分裝勺壹支、電子磅秤壹臺及吸食器壹支均沒收。
    事實及理由
一、犯罪事實：黃金城前於民國93年間因竊盜案件，經臺灣彰化
    地方法院（下稱彰化地院）以93年度易字第717 號判決判處
    有期徒刑1 年確定，嗣經減為有期徒刑6 月確定，入監執行
    後，於97年1 月15日期滿執行完畢（於本案構成累犯）。其
    另於93年間因初犯施用毒品案件，經彰化地院裁定送觀察、
    勒戒後，因認有繼續施用毒品傾向，再經同法院裁定送強制
    戒治，嗣因戒治成效合格，無繼續戒治必要，於94年4 月11
    日釋放出所，並經臺灣彰化地方法院檢察署檢察官為不起訴
    處分確定；於上開強制戒治執行完畢釋放後5 年後，又於99
    年6 月間，因施用毒品案件，經臺灣桃園地方法院檢察署檢
    察官以99年度毒偵字第3101號為緩起訴處分，嗣遭臺灣桃園
    地方法院檢察署檢察官以100 年度撤緩字第33號撤銷緩起訴
    處分；詎其仍不知悔改並戒除毒癮，復基於施用第一、二級
    毒品之犯意，於100 年3 月22日某時，在桃園縣桃園市某路
    旁，以摻入香菸吸食之方式施用第一級毒品海洛因1 次，及
    於同年月21日夜間9 時許，在桃園縣桃園市某路邊車上，以
    吸食器燒烤之方式施用第二級毒品甲基安非他命1 次。嗣於
    100 年3 月22日夜間10時10分許，在桃園縣蘆竹鄉○○○街
    與鎮江街口，為警查獲，並扣得其所有而供其施用之海洛因
    3 包（驗前淨重合計10.85 公克，因鑑驗使用費失0.05公克
    ，驗餘淨重合計10.8公克，純質淨重8.63公克，含與毒品無
    法析離之包裝袋3 個）、甲基安非他命1 包（驗前淨重0.63
    公克，鑑驗使用費失小於0.01公克，驗餘淨重0.63公克，含
    與毒品無法析離之包裝袋1 個），其所有而分別供施用第一
    、二級毒品犯行所用之分裝勺1 支、電子磅秤1 臺，及其所
    有而供施用第二級毒品犯行所用之吸食器1 支，經採集其尿
    液送驗後，始悉上情。案經桃園縣政府警察局桃園分局移請
    臺灣桃園地方法院檢察署檢察官偵查起訴。
二、證據名稱：
  (一)被告黃金城於警詢及檢察官偵訊中之供述、於本院準備程序
    及審判中之自白。
  (二)桃園縣政府警察局桃園分局被採尿人尿液暨毒品真實姓名與
    編號對照表及台灣檢驗科技股份有限公司濫用藥物檢驗報告
    各1 份。
  (三)桃園縣政府警察局桃園分局扣押筆錄、扣押物品目錄表、扣
    押物品清單、扣押物品照片與法務部調查局濫用藥物實驗室
    鑑定書各1 份，及扣案之海洛因3 包（驗前淨重合計10.85
    公克，因鑑驗使用費失0.05公克，驗餘淨重合計10.8公克，
    純質淨重8.63公克，含與毒品無法析離之包裝袋3 個）、甲
    基安非他命1 包（驗前淨重0.63公克，鑑驗使用費失小於0.
    01公克，驗餘淨重0.63公克，含與毒品無法析離之包裝袋1
    個）、分裝勺、吸食器各1 支與電子磅秤1 臺。
  (四)臺灣高等法院被告前案紀錄表1 份。
三、附記事項：扣案之海洛因3 包及甲基安非他命1 包，其中包
    裝袋部分，依現行檢驗方式乃以刮除方式為之，包裝袋上仍
    會摻殘若干毒品無法分離，自應一體視為毒品部分，均依毒
    品危害防制條例第18條第1 項前段宣告沒收銷燬之。至鑑驗
    費失之毒品部分，既已滅失，爰不另為沒收銷燬之宣告。
四、應適用之法條：刑事訴訟法第273 條之1 第1 項、第299 條
    第1 項前段、第310 條之2 、第454 條第1 項，毒品危害防
    制條例第10條第1 項、第2 項、第18條第1 項前段，刑法第
    11條、第47條第1 項、第38條第1 項第2 款、第51條第5 款
    。
五、如不服本判決，得自收受送達之翌日起10日內向本院提出上
    訴狀（應附繕本），其未敘述上訴理由者，應於上訴期間屆
    滿後20日內補提理由書狀於本院，上訴於臺灣高等法院。
本案經檢察官陳亮佑到庭執行職務。
中    華    民    國    100   年    9     月    30    日
                  刑事庭        法  官  潘怡華
以上正本證明與原本無異。
如不服本判決應於收受判決後10日內向本院提出上訴書狀，並應
敘述具體理由。其未敘述上訴理由者，應於上訴期間屆滿後20日
內向本院補提理由書( 均須按他造當事人之人數附繕本) 「切勿
逕送上級法院」。
                                書記官  戴育萍
中    華    民    國    100   年    9     月    30    日
本案論罪科刑法條：
毒品危害防制條例第10條
施用第一級毒品者，處 6 月以上 5 年以下有期徒刑。
施用第二級毒品者，處 3 年以下有期徒刑。